【裁判字號】    98,抗,320
【裁判日期】    981130
【裁判案由】    停止執行
【裁判全文】
臺灣高等法院高雄分院民事裁定           98年度抗字第320號
抗  告  人  第一商業銀行股份有限公司
法定代理人  甲○○
代  理  人  丙○○
相  對  人  乙○○
上列當事人間聲請停止執行事件，抗告人對於民國98年10月19日
臺灣高雄地方法院98年度審聲字第325 號所為裁定提起抗告，本
院裁定如下：
    主  文
抗告駁回。
抗告程序費用由抗告人負擔。
    理  由
一、抗告意旨略以：伊聲請屏東地方法院以95年度執字第84344
    號執行事件，拍賣債務人李青玥之不動產。相對人以就拍賣
    公告建物標示表編號4 所列建號679 號未辦保存登記建物（
    下稱系爭建物），已提起第三人異議之訴為由，聲請停止執
    行。原裁定准相對人供擔保金100 萬元後得停止執行。惟系
    爭建物倘係相對人出資興建，為何相對人於系爭建物先前經
    法院強制執行（93度執字第12908 號）時，未曾出面主張所
    有權，而是由永安豪農產加工股份有限公司聲明為其出資所
    建，可見相對人之目的僅為惡意拖延執行程序。又本件拍賣
    標的物除系爭建物外，尚有拍賣公告建物標示編號1 至3 所
    列建物及坐落土地，第一次拍賣核定最低價額為8275萬元，
    系爭建物之拍賣價額則僅357 萬元，本件係合併拍賣，倘系
    爭建物停止拍賣，除將造成拍賣程序全部停止之結果外，更
    造成拍賣價格低落，爰求予廢棄原裁定等語。
二、按有提起異議之訴時，法院因必要情形，或依聲請定相當並
    確實之擔保，得為停止強制執行之裁定，強制執行第18條第
    2 項定有明文。依此規定，如當事人提起異議之訴，在該異
    議之訴確定前，當事人願供擔保，聲請停止強制執行時，法
    院如認為有必要，得依其聲請，定相當並確實之擔保，為停
    止強制執行之裁定。至該異議之訴實體上有無理由，非法院
    於裁定停止強制執行時應予審酌之事項。本件相對人主張抗
    告人與債務人李青玥間95年度執字第84344 號強制執行事件
    所查封之系爭建物為伊所有，伊已向原法院提起第三人異議
    之訴（屏東地方法院98年審訴字第1564號），相對人願供擔
    保聲請裁定准予停止強制執行。查相對人所述執行查封及已
    提起第三人異議之訴等事實，已據原法院調取該院96年該院
    95年度執字第84344 號及屏東地方法院98年審訴字第1564號
    卷查閱屬實。原法院審酌該建物第3 次公開拍賣核定之底價
    、拍賣公告建物標示編號1 至3 所列建物及坐落土地合併拍
    賣之底價、系爭建物如停止執行對全部執行程序及投標意願
    之影響、訴訟進行期限與相對人如可及時受償其資金可運用
    之情形等因素，而定相對人供擔保金新台幣100 萬元後，得
    為停止執行之裁定，核無違誤。抗告人主張系爭建物並非相
    對人出資所建，相對人提起第三人異議之訴，係為拖延執行
    等語，核屬該第三人異議之訴有無理由之實體爭執事項，非
    本件聲請停止執行事件所得審究。且原裁定已審酌本件拍賣
    係合併拍賣，系爭建物如停止執行對全部執行程序及投標意
    願之影響，抗告人猶指摘原裁定不當，求予廢棄，非有理由
    。
三、據上論結，本件抗告為無理由，應依民事訴訟法第495 條之
    1 第1 項、第449 條第1 項、第95條、第78條，裁定如主文
    。
中    華    民    國    98    年    11    月    30    日
                            民事第六庭
                                審判長法官  許明進
                                法      官  張明振
                                法      官  徐文祥
以上正本證明與原本無異。
如不服本裁定應於送達後10日內向本院提出抗告狀（並按他造當
事人之人數附繕本），並繳納抗告費新臺幣1,000 元。
中    華    民    國    98    年    12    月    2     日
                                書  記  官  呂素珍


司法院資訊處製作；財團法人民間司法改革基金會備份。
